【裁判字號】    97,上易,516
【裁判日期】    970408
【裁判案由】    竊盜
【裁判全文】
臺灣高等法院刑事判決                 97年度上易字第516號
上  訴  人
即  被  告  甲○○
                    （現於臺灣臺北監獄臺北分監執行中）
上列上訴人因竊盜案件，不服臺灣新竹地方法院96年度易字第72
1號，中華民國97年1月7日第一審判決（起訴案號：臺灣新竹地
方法院檢察署96年度偵字第3305號），提起上訴，本院判決如下
：
    主  文
上訴駁回。
    事實及理由
一、本案經本院審理結果，認第一審判決以上訴人即被告甲○○
    係犯刑法第320條第1項之竊盜罪，且為累犯，又被告犯罪時
    間係在96年4月24日以前，合於中華民國96年罪犯減刑條例
    減刑之規定，並審酌被告有犯罪前科，不思以正途謀財，為
    圖不勞而獲而侵害他人之財產權，其犯罪之手段、竊得財物
    之價值、對於被害人所生危害、犯後仍飾詞狡辯，不知悔悟
    等一切情狀，判決被告「甲○○犯竊盜罪，累犯，處有期徒
    刑拾月，減為有期徒刑伍月，如易科罰金，以新臺幣壹仟元
    折算壹日。」；認事用法及量刑均無不當，應予維持，並引
    用第一審判決書記載之事實、證據及理由（如附件原審判決
    書）。
二、本案事證已明。被告仍執前詞空言否認偷竊，稱係綽號紅毛
    的朋友請其乘坐，以致車上留下其煙蒂殘留，但綽號紅毛的
    朋友已不知去向等語。惟查經警察採集車上之煙蒂殘留之唾
    液比對，與被告之ＤＮＡ－ＳＴＲ型別相符，且被告承認有
    使用該機車，被告空言綽號紅毛者所偷竊，無從查證，難以
    採信。被告上訴指摘原判決不當，為無理由，應予駁回。
    判決。
據上論斷，應依刑事訴訟法第373條、第368條，判決如主文。
本案經檢察官侯千姬到庭執行職務。
中    華    民    國    97    年    4     月    8     日
                    刑事第一庭  審判長法  官  葉騰瑞
                                      法  官  莊明彰
                                      法  官  王炳梁
以上正本證明與原本無異。
不得上訴。
                                      書記官  廖逸柔
中    華    民    國    97    年    4     月    8     日
附錄本案論罪科刑法條全文：
中華民國刑法第320條第1項：
意圖為自己或第三人不法之所有，而竊取他人之動產者，為竊盜
罪，處5年以下有期徒刑、拘役或5百元以下罰金。
附件：
臺灣新竹地方法院刑事判決              96年度易字第721號
公  訴  人  臺灣新竹地方法院檢察署檢察官
被      告  甲○○  男  30歲（民國○○年○○月○日生）
                    身分證統一編號：Ｚ000000000號
                    住新竹縣竹東鎮○○里○○街529巷14號
                    （現於臺北看守所羈押中）
上列被告因竊盜案件，經檢察官提起公訴（96年度偵字第3305號
），本院判決如下：
    主  文
甲○○犯竊盜罪，累犯，處有期徒刑拾月，減為有期徒刑伍月，
如易科罰金，以新臺幣壹仟元折算壹日。
    事  實
一、甲○○前有違反麻醉藥品管理條例、毒品危害防制條例、詐
    欺等前科，最近於民國90、91年間因竊盜、偽造文書、贓物
    、毒品等案件分別經本院以90年度訴字第374號、臺灣高等
    法院以92年度上訴字第2401號、本院以91年度易字第198號
    判決判處有期徒刑8月、5月、5月、6月確定，並經臺灣高等
    法院以93年度聲字第1126號裁定定應執行有期徒刑1年10月
    確定，於95年6月23日縮刑期滿執行完畢。
二、詎仍不知悔改，於95年11月3日上午7時許，在新竹縣竹東鎮
    ○○路○段336號前，竊取徐光誌所有之車牌號碼ＪＳ－4165
    號自用小客車得手，嗣後將該車停放在新竹市○區○○里○
    ○街53巷57號對面。為警於96年1月22日晚上7時30分，在上
    址尋獲，經在上開車輛駕駛座前儀表板上採集車煙蒂殘留之
    唾液比對，與甲○○之ＤＮＡ－ＳＴＲ型別相符而查知上情
    。
三、案經新竹市警察局第三分局報告臺灣新竹地方法院檢察署檢
    察官偵查起訴。
    理  由
壹、程序部分：
    本件被告於本院準備程序及審判程序中均表示對下列所引之
    各項證據之證據能力無意見，且於言詞辯論終結前，就本案
    證據之調查，均無任何異議，既無異議，依刑事訴訟法159
    條之5規定，該等證據自均有證據能力，先予敘明。
貳、認定犯罪事實所憑之證據及理由：
一、被告於警詢、檢察官訊問時及本院審理時之自白，證明被告
    確實有乘坐過上開車輛之事實。
二、被害人徐光鋕於警詢時之指訴，證明上開車輛確實為其所有
    ，並於95年11月13日上午7時許，在新竹縣竹東鎮○○路○段
    336號前被偷竊之事實。
三、失車唯讀案件基本資料1件，佐證上開車輛失竊之事實。
四、內政部警政署刑事警察局96年3月5日刑醫字第0960015159
    號鑑驗書1件及採證相片19紙，證明在上開車輛駕駛座儀表
    板上所採集煙蒂經送驗結果，DNA-STR型別與被告甲○○建
    檔案唾液棉棒之DNA-STR型別相符等情，亦可佐證被告甲○
    ○確實有駕駛過上開車輛之事實，否則其所抽過之香菸煙蒂
    不會留在駕駛座前之儀表板上。
參、對被告辯解不採之理由：
一、被告甲○○於本院準備程序時否認有何竊盜犯行，辯稱：上
    開車輛綽號「紅毛」的成年男子曾經開到我竹東沿河街的家
    載過我，我坐在副駕駛座，再載我至新竹市○○路買材料，
    之後載我回家，我只有坐過這1次，我妹妹和「阿豪」都有
    看過「紅毛」，我沒有開過這部車云云，並聲請傳訊證人即
    被告之妹妹曾翠萍以證明上開車輛確實是「紅毛」所開。
二、經查，依據證人曾翠萍於本院審理時具結證稱：95年11月中
    有在竹東沿河街住處附近之停車場看過一位年約2、30歲，
    身高約1百70幾公分之「紅毛」男子與被告在說話，2人本來
    是在車上，後來有下車，該部車輛好像是「紅色」，是一般
    的自小客車，伊在那裡待了2、3分鐘後就離開，伊和2人的
    距離大概2至3公尺，沒有注意他們2人在說什麼，要離開時
    有看到他們2人回到車上，經常有朋友到家裡找被告，但伊
    都不清楚那些人的綽號及與被告談話的內容等語（見本院卷
    第42至46頁）；另證人曾正豪於本院審理時結證稱：我認識
    「紅毛」，算是朋友，被告和「紅毛」於95年12月底至農曆
    過年前時，有在我當時位在竹東鎮○○街13巷麥當勞後面的
    住處見過面，我介紹他們認識，「紅毛」大概50幾歲，北部
    人，他通常都是開車到我住處，但開的車都不一樣，本案的
    上開車輛我沒看過，「紅毛」都是開蠻好的車子等語（見本
    院卷第39至42頁）。經核上開證人之證述可知，證人曾翠萍
    所見之車輛是紅色，與本案上開車輛是「藍色」不相符合，
    再者，證人曾翠萍對於常至家裡找被告之被告友人綽號為何
    完全不清楚，卻對只見過1次面之「紅毛」印象深刻，實不
    符合常情，且所描述「紅毛」之年齡，亦與證人曾正豪及被
    告所稱50餘歲人不符，證人曾翠萍所為證述，本院認有維護
    、呼應被告所辯之嫌，不足採信；而證人曾正豪之證詞，亦
    僅能證明被告與「紅毛」認識，至於本案上開車輛與「紅毛
    」、甚或被告之關係為何，無法據證人曾正豪之證述內容而
    為判斷。故本院認上開2位證人之證述，均不足作為有利於
    被告之認定。
三、被告並不否認曾乘坐上開車輛，雖辯稱係坐在副駕駛座而由
    「紅毛」開車，然由上述鑑定書可知，鑑定出與被告DNA-ST
    R型別相符之煙蒂，係在駕駛座前之儀表板上所採集，衡情
    一般駕駛座附近之可置物空間，多係由駕駛人利用，如果被
    告是僅坐在副駕駛座，怎會將用過之煙蒂棄在該處，顯不符
    一般人之行為常情，故由上開煙蒂之採集處，本院認可以認
    定被告應曾坐在上開車輛之駕駛座上駕車。而被告對於其所
    辯之「紅毛」之人，不僅始終無法交代該人之姓名或足資辨
    別之特徵，甚且於偵查中供述「紅毛」即為邱創基，經檢察
    官提訊邱創基與被告當面對質後，被告竟又改口「紅毛」非
    邱創基，說詞反覆，畏罪之情甚明。
四、本院綜上事證，認為被告所辯並不足採，本案上開車輛為被
    告所竊取之事實，應可認定，被告犯行明確，應依法論科。
肆、論罪科刑之理由：
一、核被告所為，係犯刑法第320條第1項之竊盜罪。
二、被告有事實欄所示之前科犯行等情，有臺灣高等法院被告前
    案紀錄表1件足參，被告於受有期徒刑執行完畢後5年內，再
    犯本件有期徒刑以上之罪，為累犯，應依法加重其刑。
三、爰審酌被告素行不佳，不思以正途謀財，為圖不勞而獲而侵
    害他人之財產權，其犯罪之手段、竊得財物之價值、對於被
    害人所生危害、犯後仍飾詞狡辯，不知悔悟等一切情狀，量
    處如主文所示之刑，以示懲儆。
四、又被告犯罪時間係在96年4月24日以前，合於中華民國96年
    罪犯減刑條例第2條第1項第3款之規定，且無該條例第3條規
    定不予減刑之情形，爰就上開所犯之罪，減其刑期2分之1，
    並依同條例第9條之規定，諭知易科罰金之折算標準。
伍、適用法律：
（一）刑事訴訟法第299條第1項前段。
（二）刑法第320條第1項、第47條第1項、第41條第1項。
（三）中華民國96年罪犯減刑條例第2條第1項第3款、第7條、第
      9條。
本案經檢察官陳麗芬到庭執行職務。
中    華    民    國    97    年    1     月    7     日
                     刑事第六庭法  官  魏瑞紅
以上正本證明與原本無異。
如不服本判決應於收受本判決後10日內向本院提出上訴書狀，上
訴書狀應敘述具體理由。上訴書狀未敘述上訴理由者，應於上訴
期間屆滿後20日內補提理由書狀於本院 (均須按他造當事人之人
數附繕本 )「切勿逕送上級法院」。
中    華    民    國    97    年    1     月    7     日
                               書記官  吳月華
附錄論罪科刑法條：
中華民國刑法第320條第1項
（普通竊盜罪、竊佔罪）
意圖為自己或第三人不法之所有，而竊取他人之動產者，為竊盜
罪，處 5 年以下有期徒刑、拘役或 5 百元以下罰金。


司法院資訊處製作；財團法人民間司法改革基金會備份。
